臺灣臺中地方法院刑事判決　　　　　　　96年度訴字第1803號
公　訴　人　臺灣臺中地方法院檢察官察署檢察官
被　　　告　乙○○
指定辯護人　本院公設辯護人　己○○
上列被告因違反槍砲彈藥刀械管制條例案件，經檢察官追加起訴
（96年度偵字第5004號），本院判決如下：
    主    文
乙○○共同以強暴方法剝奪人之行動自由，累犯，處有期徒刑壹
年，減為有期徒刑陸月，如易科罰金，以新臺幣壹仟元折算壹日
，扣案之附表一編號2之改造手槍壹枝（槍枝管制編號000000000
0號）沒收。被訴持有槍枝部分無罪。
    犯罪事實
一、乙○○前於民國（下同）90、91年間因攜帶兇器竊盜、強盜
    與搶奪等案件，經臺灣高等法院臺中分院、臺灣南投地方法
    院判處有期徒刑1年2月、2年10月及7月確定，應執行有期徒
    刑4年4月確定，甫於95年2月5日假釋期滿執行完畢（本件已
    構成累犯）。乙○○與戊○○、丁○○（該2人業經本院另
    案審結，尚未確定）、丙○○（俟到案審結）4人均係朋友
    ，緣綽號大砲之丙○○前曾提供資金予林文隆（另行不起訴
    處分）投資甲○○之中古車買賣生意，嗣丙○○欲抽回資金
    而與甲○○發生債務糾紛，丙○○遂授意戊○○、丁○○持
    槍將甲○○押回談判，戊○○復要求乙○○一同前往將甲○○押回，乙○○遂與戊○○、丁○○、丙○○共同基於以強
    暴方法剝奪人行動自由之犯意聯絡，於95年10月4日16時許
    ，由戊○○駕駛丙○○所使用之車牌號碼9187－HZ號自小客
    車，搭載丁○○及乙○○，丁○○並經丙○○授意，於戊○○知情而乙○○不知情之情形，攜帶戊○○所有前交其寄藏
    之如附表一編號2之可發射子彈具殺傷力之改造手槍1枝放於
    包包內，自臺中縣霧峰鄉○○路545號環亞塑膠回收工廠（
    下稱環亞工廠）出發，前往甲○○在臺中市○○○路280號
    開設之豐群中古汽車商行（下稱豐群車行），再由戊○○在
    駕駛座負責接應，由丁○○及乙○○下車，至上開商行辦公
    室後方之休息室，丁○○以作勢包包內裝有槍枝，及對甲○○恫稱：「你有無要跟我走，若不跟我走就讓你死。」（臺
    語）等語，喝令甲○○上車，乙○○始知包包內裝有槍枝，
    惟仍不知該槍枝是否有殺傷力，再由乙○○走於甲○○前方
    ，丁○○緊貼後方之前後包挾方式，強行押甲○○上車後，
    丁○○再以手銬強行銬住甲○○雙手，並和乙○○一同將甲○○之頭頸部壓低，再以行動電話回報丙○○已抓到甲○○
    後，戊○○將上開自小客車開往臺中縣霧峰鄉○○村○○路
    545號環亞工廠內，而將甲○○強押至該處，而共同以強暴
    手段剝奪甲○○之行動自由後，乙○○即先行離開，丁○○
    再持上開改造手槍槍柄毆打甲○○（傷害部分未據告訴），
    丙○○則要求甲○○解決債務，甲○○因恐續遭毆打及行動
    自由受到剝奪，遂同意而以電話通知豐群車行店長攜帶面額
    各新臺幣（下同）10萬元之支票2紙及現金10萬元，前往臺
    中縣大里市○○○路1246號益成中古車行，交付予林文隆之
    妻阮夙薇，解決債務糾紛後，丙○○始於同日20時許釋放甲○○，並由乙○○騎乘機車載甲○○返回豐群車行。嗣經警
    依線報查知丁○○等人涉違反槍砲彈藥刀械管制條例罪嫌，
    而於95年12月28日對戊○○等人進行監控，復於同日凌晨4
    時40分許跟監戊○○、丁○○所使用之宋桂香（即丁○○之
    母）所有之車牌號碼R9-3419小客車至臺中市○○路與樂業
    路口時，攔檢盤查戊○○所使用之上開車輛，戊○○等人見
    警攔查，竟拒不停車而逃逸，先至臺中市○○路與三民路口
    附近棄車，再乘坐計程車返回上址環亞工廠，而為警於同日
    凌晨5時10分許，在環亞工廠後門外查獲戊○○，並在其身
    上背包查獲其所有之附表一編號1及附表二之物，再至環亞
    工廠辦公室內查獲丁○○，並在辦公室沙發旁地上查獲戊○○所有而為丁○○持有之附表一編號2之槍枝及其他物品；
    再經檢警循線發覺上情，而由檢察官主動指揮偵辦。
二、案經臺中市警察局第四分局報請臺灣臺中地方法院檢察署檢
    察官偵查起訴。
    理    由
壹、本案證據能力之說明
    按「被告以外之人於審判外之陳述，雖不符前4條（指刑事
    訴訟法第159條之1至第159條之4）之規定，而經當事人於審
    判程序同意作為證據，法院審酌該言詞陳述或書面陳述作成
    之情況，認為適當者，亦得為證據」，又「當事人、代理人
    或辯護人於法院調查證據時，知有第159條第1項不得為證據
    之情形，而未於言詞辯論終結前聲明異議，視為有前項之同
    意」，刑事訴訟法第159條之5第1項、第2項亦有明文。本件
    被告及公設辯護人己○○就檢察官提出之證據之證據能力，
    均未於言詞辯論終結前聲明異議（本院卷第213頁），自視
    為同意，合先敘明。
貳、有罪部分
一、訊據被告乙○○對上揭剝奪行動自由犯行固於偵訊及本院為
    認罪之陳述（偵5004卷第24頁、本院96年度訴字第1803卷，
    下稱本院卷，第208、227、238頁），並對甲○○當時之行
    動自由是受剝奪亦不否認（本院卷第212、233頁），惟又辯
    稱：我先問甲○○說是不是有欠一條債務，甲○○說有，但
    他與丙○○之間還有一些誤會要談，然後丁○○就亮槍，說
    既然誤會要談，那就跟我們一起回環亞談。‥‥（法官問：
    是不是你與丁○○一起拿槍強押甲○○回去環亞的？）沒有
    。（法官問：在車上是不是有用手銬把甲○○銬在手把上？
    ）丁○○是有這樣做，但我不認同云云（本院卷第210、211
    頁），而意指自己就剝奪行動自由部分，並未與同案被告丁○○、戊○○有犯意聯絡云云，惟查：
（一）被告乙○○於本院對自己於甲○○在豐群車行遭強押至環
      亞工廠時全程在場等情自承不諱，且於偵訊即詳稱：是丙○○叫我們去押甲○○，地點是丙○○告訴我們的，他說
      車子買賣甲○○欠他30幾萬元。‥‥。我們3個人由戊○○開車，我和丁○○下車，‥‥上車後丁○○跟他上手銬
      ，從他袋子拿出手銬的等語（偵5004卷第23頁）在卷；復
      據證人即同案被告丁○○於本院證稱：（辯護人問：戊○○開車到文心南路豐群汽車的現場，是何人下車？）我下
      車，乙○○也有下車，我叫他陪我進去等語（本院卷第12
      5頁），並證稱：他們休息室的門是鋁門的，‥‥，就是
      我帶甲○○出來的時候，乙○○是在休息室的鋁門門口那
      邊，然後我們兩個人就一前一後，把甲○○帶出來了等語
      （本院卷第145頁），且同案被告丁○○於偵訊亦供稱：
      乙○○到工廠後有先離開1個多小時，後來他有回來，事
      情處理的差不多了，他騎1臺重型機車將甲○○載回去等
      語（偵4496卷第15頁）在卷，足見被告乙○○於甲○○遭
      強押上車至環亞工廠時全程在場參與，且至環亞工廠後雖
      一度離開，惟之後亦係由被告乙○○將甲○○載回豐群車
      行。
（二）復據證人即被害人甲○○警詢供述、於偵訊及本院具結證
      述遭剝奪行動自由犯行之經過，證述綦詳，其於本院證稱
      ：我原來人在車行後面的辦公室後面的休息室，有兩個人
      進來休息室，就強押我帶走。（檢察官問：兩個人進來之
      後，有無人拿槍出來？）就是作勢而已。就是有人問我說
      要不要走，如果不走的話就給我死。‥‥（檢察官問：這
      兩個人作勢要拿槍，那個動作如何？請當庭做出動作。）
      就是兩個人揹著包包，說如果我不走，就要拿槍，然後手
      扶在包包上面，我看包包很重的樣子，可能會有槍的樣子
      ，我感覺有槍的形狀，但是沒有拿槍出來。（檢察官問：
      他們作勢要拿槍，並恐嚇你之後，他們如何動作？）就是
      兩個人前後挾著我，上了他們的車子。‥‥車上有1個開
      車的人，坐在駕駛座，我們3個人上車，我坐在後座靠右
      側，被上手銬，我的右手被銬在車子上方的把手。（檢察
      官問：另外2人呢？）就坐在我的旁邊。‥‥‥（檢察官
      問：剛剛丁○○承認‥‥有拿槍抵著你的腰部要你出去？
      ）沒有拿槍出來，只是用包包頂著我，這是在休息室裡面
      的事情，要出來的時候，就沒有了。（檢察官問：走出來
      的時候，是兩個人挾著你出來？）就是兩個人1個人走在
      我前面，1個人走在我後面，後面那個人靠我很緊，前面
      那個人就在我前面很近的地方。‥‥（檢察官問：他們2
      人在休息室要你走的時候，你有無表示說不要的意思？）
      當時不想走，我說在這邊說就好了，他們就說不要。（檢
      察官問：那個手銬是在何時出現的？）上車的時候。‥‥
      （檢察官問：在環亞工廠裡面有發生什麼事情？）押我的
      人就打我，然後用電擊棒打我，然後用腳踹我，綽號大砲
      的人說，林文隆的錢是跟他公家的，就是要錢。‥‥（檢
      察官問：後來30萬元送到林文隆的車行去之後，你如何離
      開環亞工廠？）其中1個人騎機車送我回店裡，那個人瘦
      瘦的。（檢察官問：載你回店裡的那個人，是否有在去押
      你的人當中？）有。‥‥（辯護人問：是否確定有人進去
      休息室的人身材如何？）一個微胖，一個瘦瘦的等語（本
      院卷第136至143頁），並當庭指認：被告丁○○即走在我
      後面，用包包頂著我的人等語（本院卷第144頁），證述
      綦詳；而其於偵訊亦供稱：有3個人開1部車到文心南路
      280號我的車行去押我，有2個人下車，他們1個人各揹1個
      袋子，這2個人都作勢亮槍，但槍沒有掏出來，他們把我
      強押走，喝令我，用臺語說你要否跟我走？若不跟我走就
      讓你死，之後他們就把我帶走，上車後他們就把我上手銬
      。之後他們不讓我看，到最後我才知到了霧峰一家工廠，
      這3個人都進了工廠裡，工廠內有丙○○其他好幾人在場
      等我。‥‥（檢察官問：在工廠內何人動手毆打你或亮槍
      ？）就押我那3個人其中2個年輕的，用徒手方式及拿電擊
      棒打我頭部，我不確定有無拿槍柄打我，我有看到電擊棒
      ，丙○○沒有動手毆打我，丙○○有講說到7點之前沒叫
      人來給我交保，我就看不到明天的太陽等語（偵5004卷第
      19頁）在卷，則依證人甲○○之上開本院及偵訊供述，其
      對與丁○○一同前往至休息室之人（應即為被告乙○○）
      係全程在場之情形，明確證述，是被告乙○○既一同前往
      至豐群車行，復於同案被告丁○○強押甲○○隨同離開豐
      群車行時在場，並與同案被告丁○○前後包挾甲○○至豐
      群車行外上車，且與遭上手銬之甲○○同車回環亞工廠，
      事後並由乙○○騎機車將甲○○送回，是被告乙○○對剝
      奪甲○○之行動自由，確有與戊○○、丁○○、丙○○有
      犯意聯絡及行為分擔亦明。
（三）至被告乙○○猶辯稱自己並未與同案被告丁○○、戊○○
      有剝奪行動自由之犯意聯絡云云，及證人即同案被告戊○○辯稱：當天只是順便載乙○○云云，然查，倘被告乙○○當日僅係搭便車進臺中市區，其既無剝奪甲○○行動自
      由之犯意，於豐群車行目睹甲○○遭強押上車，何不要求
      自己在該處離去，以便在臺中市區處理原定事務即可，何
      以竟又與同案被告戊○○、丁○○及被害人甲○○原車返
      回環亞工廠？又倘被告乙○○與同案被告戊○○、丁○○
      無剝奪行動自由之犯意聯絡，同案被告丁○○豈可能於下
      車強押甲○○上車時，讓不知情之被告乙○○在場，豈非
      使自己非法犯行多1人知悉，且倘被告乙○○毫不知情而
      無犯意聯絡，如其當場表示異議，豈非徒增當日能否強押
      甲○○上車之變數？再參以被告乙○○就強押甲○○至環
      亞工廠之過程，全程在場，非僅親眼目睹經過，復協助將
      甲○○強押上車等情，亦據證人甲○○前開證述在卷，已
      如前述，是被告乙○○及證人戊○○上揭所述，無非臨訟
      卸責及迴護被告乙○○之詞，均非可採。
    本件事證明確，被告乙○○上揭剝奪行動自由犯行堪予認定
    。
二、核被告乙○○所為，係犯刑法第302條第1項之以強暴方法剝
    奪他人行動自由罪。被告乙○○就上開犯行，與同案被告戊○○、丁○○、丙○○均有犯意聯絡及行為分擔，均為共同
    正犯。被告乙○○前於90、91年間因攜帶兇器竊盜、強盜與
    搶奪等案件，經臺灣高等法院臺中分院、臺灣南投地方法院
    判處有期徒刑1年2月、2年10月及7月確定，應執行有期徒刑
    4年4月確定，甫於95年2月5日假釋期滿執行完畢，有臺灣臺
    中地方法院檢察署刑案資料查註紀錄表在卷可佐，其於前開
    有期徒刑執行完畢後5年以內，故意再犯本件有期徒刑以上
    之罪，為累犯，應依刑法第47條第1項規定加重其刑。爰審
    酌被告與同案被告戊○○、丁○○共同前往押人，另同案被
    告丙○○實係主謀，渠等係於光天化日下至被害人營業場所
    公然為剝奪行動自由，該剝奪甲○○行動自由之時間為數小
    時，對被害人甲○○所致之危害非小，及其為上揭犯行後之
    犯後態度等一切情狀，量處如主文所示之刑。再中華民國96
    年罪犯減刑條例業於96年7月4日公布，並自96年7月16日施
    行，該條例第2條第1項第3款規定：「犯罪在中華民國96年4
    月24日以前者，除本條例另有規定外，依下列規定減刑：三
    、有期徒刑、拘役或罰金，減其刑期或金額二分之一」等語
    ，查本件被告乙○○所犯上揭剝奪行動自由罪之犯罪時間，
    係在96年4月24日以前，且此部分宣告刑為有期徒刑1年6月
    以下，非屬上揭減刑條例第3條規定不予減刑之情形，故依
    上開規定，本院應減其有期徒刑2分之1，並依法諭知易科罰
    金之折算標準。
三、扣案附表一編號2之改造槍枝，亦係被告乙○○與共犯戊○○、丁○○、丙○○犯剝奪人之行動自由犯行所持有之槍枝
    ，雖被告乙○○當時不知該槍枝係有殺傷力，仍無礙該槍枝
    客觀上經鑑定結果，確係具有殺傷力之槍枝，係屬違禁物，
    爰依法宣告沒收。至公訴人雖認扣案如附表二編號1之手銬
    ，係供被告乙○○及同案被告戊○○、丁○○為本件犯行所
    用之物云云，惟經遍查全卷，並無證據足資佐證該手銬，即
    是被告乙○○及共犯戊○○、丁○○為本件犯行所用之手銬
    ，再參以手銬並非貴重之物，本件被告乙○○等人所用以剝
    奪甲○○行動自由之手銬，當日隨甲○○至環亞工廠後，其
    後於事發後近3個月之95年12月28日，是否適為同案被告戊○○之隨身行李所查獲之手銬，亦有可疑，既無證據足資證
    明二者係屬同一，自不予宣告沒收，併此敘明。
、無罪部分
一、公訴意旨略以：被告乙○○與戊○○、丁○○（業經本院另
    案審結，尚未確定）、丙○○（俟到案審結）4人共同基於
    持有可發射子彈具有殺傷力之改造手槍犯意聯絡，於95年10
    月4日16時許，由戊○○駕駛丙○○所使用之車牌號碼9187
    －HZ號自小客車，搭載丁○○及乙○○，丁○○並攜帶戊○○所有前交其寄藏之如附表一編號2之可發射子彈具殺傷力
    之改造手槍1枝，自臺中縣霧峰鄉○○路545號環亞工廠出發
    ，前往甲○○在臺中市○○○路280號開設之豐群車行，再
    由戊○○在駕駛座負責接應，由丁○○及乙○○下車至上開
    商行辦公室後方之休息室，丁○○以作勢包包內裝有槍枝，
    及對甲○○恫稱：「你有無要跟我走，若不跟我走就讓你死
    。」（臺語）等語，喝令甲○○上車，並由乙○○走於甲○○前方，丁○○緊貼後方之前後包挾方式，強行押甲○○上
    車後，丁○○再以手銬強行銬住甲○○雙手，並和乙○○一
    同將甲○○之頭頸部壓低，再以行動電話回報丙○○已抓到
    甲○○後，戊○○將上開自小客車開往臺中縣霧峰鄉○○村
    ○○路545號環亞工廠內，而將甲○○強押至該處（被告乙○○被訴妨害自由部分，即前述有罪部分），丙○○要求甲○○解決債務，其後經解決債務糾紛後，丙○○始約於同日
    20時許釋放甲○○，並由乙○○騎乘機車載甲○○返回豐群
    車行。因認被告乙○○涉犯槍砲彈藥刀械管制條例第8條第4
    項之未經許可持有改造手槍罪嫌云云。
二、按犯罪事實應依證據認定之，無證據不得認定犯罪事實。又
    不能證明被告犯罪者，應諭知無罪之判決，刑事訴訟法第
    154條第2項、第301條第1項定有明文。次按「刑事訴訟法第
    一百六十一條已於九十一年二月八日修正公布，其第一項規
    定：檢察官就被告犯罪事實，應負舉證責任，並指出證明之
    方法。因此，檢察官對於起訴之犯罪事實，應負提出之證據
    及說服之實質舉證責任。倘其所提出之證據，不足為被告有
    罪之積極證明，或其指出之證明方法，無從說服法院以形成
    被告有罪之心證，基於無罪推定之原則，自應為被告無罪判
    決之諭知。本件原審審判時，修正之刑事訴訟法關於舉證責
    任之規定，已經公布施行，檢察官仍未提出適合於證明犯罪
    事實之積極證據，並說明其證據方法與待證事實之關係；原
    審對於卷內訴訟資料，復已逐一剖析，參互審酌，仍無從獲
    得有罪之心證，因而維持第一審諭知無罪之判決，於法洵無
    違誤」，最高法院92年臺上字第128號判例可資參照。又按
    事實之認定，應憑證據，如未能發現相當證據或證據不足以
    証明，自不能以推測或擬制之方法，以為裁判之基礎，最高
    法院40年臺上字第86號判例均著有明文。
三、公訴人認被告乙○○涉犯未經許可持有改造手槍罪嫌，無非
    以被告及同案被告戊○○、丁○○之警詢及偵查供訊，及被
    害人甲○○指述綦詳，且有附表一編號2所示之改造手槍1枝
    及附表二編號1之手銬1副另案扣案可稽為據。訊據被告乙○○堅決否認有上揭未經許可持有改造手槍罪嫌，辯稱：我是
    在丁○○亮槍之後，我才知道的，我並不知道丁○○有帶槍
    。‥‥我原來是不知道那是貝瑞塔92手槍，我是後來債務處
    理完之後，我們有聚在一起，我有問丁○○處理債務，為何
    要帶槍，丁○○就有拿那支槍給我看，我才知道那是貝瑞塔
    92 手槍等語（本院卷第208、210頁），並辯稱：（受命法
    官問：去找甲○○那天，你在甲○○的辦公室，是否知道丁○○所亮槍的槍枝，是有殺傷力，而且能夠發射子彈的貝瑞
    塔？）我不知道等語（本院卷第236頁）。
四、經查：
（一）同案被告丁○○固於本院坦承有攜帶槍枝前往押甲○○等
      情，並對押甲○○所用之槍枝，係本院當庭提示之附表一
      編號2之貝瑞塔手槍，即95年12月28日在環亞塑膠工廠沙
      發旁查獲的那把槍等情於本院供承不諱（本院卷第132頁
      ），並有同案被告戊○○所有供本件犯行所用之附表一編
      號2之改造手槍1枝另案扣案可稽，及有內政部警政署刑事
      警察局96年1月29日刑鑑字第960003329號槍彈鑑定書在卷
      可佐，足認同案被告丁○○當日確持有可發射子彈具有殺
      傷力之槍枝前往押甲○○之事，合先敘明。
（二）惟依證人即被害人甲○○於警詢供述、於偵訊及本院具結
      證述之內容觀之，其於本院證稱：我原來人在車行後面的
      辦公室後面的休息室，有兩個人進來休息室，就強押我帶
      走。（檢察官問：兩個人進來之後，有無人拿槍出來？）
      就是作勢而已。就是有人問我說要不要走，如果不走的話
      就給我死。‥‥（檢察官問：這兩個人作勢要拿槍，那個
      動作如何？請當庭做出動作。）就是兩個人揹著包包，說
      如果我不走，就要拿槍，然後手扶在包包上面，我看包包
      很重的樣子，可能會有槍的樣子，我感覺有槍的形狀，但
      是沒有拿槍出來。（檢察官問：他們作勢要拿槍，並恐嚇
      你之後，他們如何動作？）就是兩個人前後挾著我，上了
      他們的車子。‥‥車上有1個開車的人，坐在駕駛座，我
      們3個人上車，我坐在後座靠右側，被上手銬，我的右手
      被銬在車子上方的把手。（檢察官問：另外2人呢？）就
      坐在我的旁邊。‥‥‥（檢察官問：剛剛丁○○承認‥‥
      有拿槍拿槍抵著你的腰部要你出去？）沒有拿槍出來，只
      是用包包頂著我，這是在休息室裡面的事情，要出來的時
      候，就沒有了。（檢察官問：走出來的時候，是兩個人挾
      著你出來？）就是兩個人1個人走在我前面，1個人走在我
      後面，後面那個人靠我很緊，前面那個人就在我前面很近
      的地方。‥‥（檢察官問：他們2人在休息室要你走的時
      候，你有無表示說不要的意思？）當時不想走，我說在這
      邊說就好了，他們就說不要。（檢察官問：那個手銬是在
      何時出現的？）上車的時候。‥‥（檢察官問：在環亞工
      廠裡面有發生什麼事情？）押我的人就打我，然後用電擊
      棒打我，然後用腳踹我，綽號大砲的人說，林文隆的錢是
      跟他公家的，就是要錢。‥‥（檢察官問：後來30萬元送
      到林文隆的車行去之後，你如何離開環亞工廠？）其中1
      個人騎機車送我回店裡，那個人瘦瘦的。（檢察官問：載
      你回店裡的那個人，是否有在去押你的人當中？）有。‥
      ‥（辯護人問：是否確定有人進去休息室的人身材如何？
      ）一個微胖，一個瘦瘦的等語（本院卷第136至142頁），
      並當庭指認：被告丁○○即走在我後面，用包包頂著我的
      人等語（本院卷第144頁），證述綦詳，且其於偵訊亦供
      稱：有3個人開1部車到文心南路280號我的車行去押我，
      有2個人下車，他們1個人各揹1個袋子，這2個人都作勢亮
      槍，但槍沒有掏出來，他們把我強押走，喝令我，用臺語
      說你要否跟我走？若不跟我走就讓你死，之後他們就把我
      帶走，上車後他們就把我上手銬。之後他們不讓我看，到
      最後我才知到了霧峰一家工廠，這3個人都進了工廠裡，
      工廠內有丙○○其他好幾人在場等我。‥‥（檢察官問：
      在工廠內何人動手毆打你或亮槍？）就押我那3個人其中2
      個年輕的，用徒手方式及拿電擊棒打我頭部，我不確定有
      無拿槍柄打我，我有看到電擊棒，丙○○沒有動手毆打我
      ，丙○○有講說到7點之前沒叫人來給我交保，我就看不
      到明天的太陽等語（偵5004卷第19頁）在卷；依證人甲○○於偵訊及本院證述剝奪行動自由之經過，對在豐群車行
      遭強押上車之情形，明確供述被告乙○○及同案被告丁○○並未將槍掏出來乙節，雖與被告乙○○、同案被告丁○○於本院所述丁○○當場有將槍枝取出之供述（詳如下述
      ），並不相符，惟依證人甲○○之上開供述觀之，顯無從
      認定在場之被告乙○○「知悉」同案被告丁○○所攜帶之
      槍枝係具有殺傷力之槍枝，其理甚明。
（三）再遍查全卷，並無積極證據證明被告乙○○就持有可發射
      子彈具有殺傷力之槍枝部分，事前知悉而與同案被告戊○○、丁○○、丙○○有犯意聯絡；雖被告乙○○於偵訊供
      稱：（檢察官問：去年10月4日下午跟戊○○、丁○○帶
      了幾把槍去找甲○○？）一把槍是丁○○帶的，不知有幾
      發子彈。是丙○○叫我們去押甲○○，地點是丙○○告訴
      我們的，他說車子買賣甲○○欠他30幾萬元。在工廠出發
      前，丁○○就帶了這把槍等語（偵5004卷第23頁），惟依
      被告乙○○之上開陳述，僅陳述同案被告丁○○當日確有
      帶槍，並未詳細言明，其係何時何地知悉丁○○有帶槍前
      往，是否係於出發前即知悉丁○○有帶槍，或係在豐群車
      行之休息室內，始知丁○○有帶槍，又係何時何地始知悉
      或可預見丁○○所帶之槍枝係有殺傷力之槍枝，是尚難依
      被告乙○○上開語焉不詳之有瑕疵之偵訊陳述，遽即推定
      被告乙○○係事前即出發前，即得知丁○○帶槍前往，且
      知悉該槍係附表一編號2之具有殺傷力之槍枝。
（四）且查，同案被告丁○○於本院雖供稱：我是下車到辦公室
      的時候亮槍的，在豐群辦公室外面，要進去辦公室的時候
      ，我就把槍從背包拿出來，‥‥，我拿出槍之後，要乙○○在外面等，乙○○有看到我右手有拿槍。‥‥（法官問
      ：所以你拿槍把甲○○押出來的過程，乙○○有看到？）
      應該有等語（本院卷第57、58頁）；另被告乙○○雖於本
      院供稱：我事先就知道丁○○有這把手槍，大概是10月4
      日的1、2個月前，丁○○拿給我看的。‥‥（法官問：既
      然丁○○之前就有拿槍給你看，那天去押甲○○當場，丁○○拿槍出來，你是不是就知道就是之前拿給你看的那支
      貝瑞塔92手槍？）是的，因為槍外型看起來都一樣等語（
      本院卷第213頁），並於本院供稱：（受命法官問：丁○○亮槍當時，是否知道丁○○當天是帶什麼槍？）我有看
      到丁○○亮槍，我看到是黑色的手槍，當時沒有看清楚是
      什麼槍，是後來才知道是貝瑞塔的手槍。（受命法官問：
      你之前是否知道丁○○有什麼槍枝？）大概1、2個月之前
      ，有看過丁○○有拿一支貝瑞塔的手槍，那是在車上的時
      候丁○○拿出來炫耀的，我也不知道那個手槍是不是能夠
      發射子彈等語（本院卷第236頁），是依同案被告丁○○
      及被告乙○○上開陳述，縱被告乙○○於95年10月4日及
      之前曾目睹同案被告丁○○持有該把槍枝，惟「曾經目睹
      」與「知悉槍枝有殺傷力，而有持有該具殺傷力槍枝之犯
      意聯絡」尚屬二事，被告乙○○曾目睹丁○○持有該槍枝
      ，亦不足認定被告乙○○知悉該槍枝係具有殺傷力之槍枝
      ，而與同案被告丁○○就持有附表一編號2之槍枝有犯意
      聯絡亦明。
    綜上所述，本件證據不足證明被告乙○○知悉丁○○所攜帶
    之附表一編號2之槍枝係具有殺傷力之槍枝，已難論被告乙○○就此部分與被告戊○○、丁○○、丙○○有犯意聯絡，
    自難對被告乙○○論以未經許可持有可發射子彈具有殺傷力
    之槍枝罪嫌，爰依法對被告乙○○為無罪之諭知。
據上論斷，依刑事訴訟法第299條第1項前段、第301條第1項，刑
法第28條、第302條第1項、第47條第1項、第41條第1項前段、第
38條第1項第1款，中華民國96年罪犯減刑條例第2條第1項第3款
、第7條、第9條，刑法施行法第1條之1，判決如主文。
中　　華　　民　　國　　96　　年　　11　　月　　2 　　日
                       臺灣臺中地方法院刑事第十庭
                           審判長 法  官  賴妙雲
                                  法  官  江奇峰
                                  法  官  黃家慧
以上正本證明與原本無異。
如不服本判決，應於收受送達後10日內向本院提出上訴書狀（應
敘述具體理由並附繕本）。
上訴書如未敘述理由，應於上訴期間屆滿後20日內補提理由書於
本院。　　　　　　　  　　　　　  書記官  陳靖騰
中　　華　　民　　國　　96　　年　　11　　月　　2 　　日
 附表一：
 ┌──┬──────┬──┬──────────┬───┐
 │編號│名        稱│數量│鑑　定  結    果    │持有人│
 ├──┼──────┼──┼──────────┼───┤
 │ １ │改造貝瑞塔92│1枝 │內政部警政署刑事警察│戊○○│
 │    │手槍（槍枝管│    │局96年1月29日刑鑑字 │      │
 │    │制編號：1102│    │第0000000000號槍彈鑑│      │
 │    │025654）    │    │定結果：認係由仿    │      │
 │    │            │    │BERETTA廠92FS型半自 │      │
 │    │            │    │動手槍製造之槍枝，換│      │
 │    │            │    │裝土造金屬槍管而成之│      │
 │    │            │    │改造手槍，機械性能良│      │
 │    │            │    │好，可供擊發適用之子│      │
 │    │            │    │彈，認具殺傷力。    │      │
 ├──┼──────┼──┼──────────┼───┤
 │ ２ │改造貝瑞塔手│1枝 │內政部警政署刑事警察│丁○○│
 │    │槍（槍枝管制│    │局96年1月29日刑鑑字 │      │
 │    │編號：110202│　　│第0000000000號槍彈鑑│      │
 │    │5657）      │    │定書鑑定結果：認係由│      │
 │    │            │    │仿BERETTA廠92FS型半 │      │
 │    │            │    │目動手槍製造之槍枝，│      │
 │    │            │    │換裝土造金屬槍管而成│      │
 │    │            │    │之改造手槍，機械性能│      │
 │    │            │    │良好，可供擊發適用之│      │
 │    │            │    │子彈，認具殺傷力。  │      │
 └──┴──────┴──┴──────────┴───┘
附表二
 ┌──┬────────────┬─────┬────┐
 │編號│  名                稱  │數量／單位│ 持有人 │
 ├──┼────────────┼─────┼────┤
 │ １ │  手                銬  │   1／副  │ 戊○○ │
 ├──┼────────────┼─────┼────┤
 │ ２ │  束                帶  │   8／條  │ 戊○○ │
 ├──┼────────────┼─────┼────┤
 │ ３ │  假                髮  │   1／頂  │ 戊○○ │
 ├──┼────────────┼─────┼────┤
 │ ４ │  手    銬    鑰    匙  │   1／支  │ 戊○○ │
 ├──┼────────────┼─────┼────┤
 │ ５ │  變 造 曾 守 裕 普 通  │   1／張  │ 戊○○ │
 │    │  小 型 車 駕 駛 執 照  │          │        │
 │    │（駕照號碼：Ｚ000000000）│          │        │
 └──┴────────────┴─────┴────┘
刑法第302條第1項
中華民國刑法第302條
（剝奪他人行動自由罪）
私行拘禁或以其他非法方法，剝奪人之行動自由者，處 5 年以下
有期徒刑、拘役或3百元以下罰金。
